# 求助陈版，同一控制下企业合并，被合并方净资产为负数的会计处理（有少数股东）？

提问人：flying0427 时间：2018-04-08 17:56:44
目前在做企业合并时遇到的情况如下： A公司为合并方， 2015 年 12 月A公司以 1 元价格从A公司实际控制人下的C公司，取得B公司70%股权，B公司购买日账面净资产负数，实收资本 500 万，未分配利润-590万，此时A公司的单体报表及合并报表应分别如何编制会计分录？
单体报表： 借：长投 1 元 贷：银行存款 1 元
目前我的合并报表处理是 第一步：按购买日账面价值调整长投及未分配利润 借：长投 贷：未分配利润
第二步：抵消长投 借：实收资本 借：未分配利润 贷：长投 贷：少数股东权益
第三步： 借：少数股东损益 借：年初未分配利润 借：资本公积（借贷差额） 贷：未分配利润
不知这样处理是否正确？

回答人：chenyiwei
A的单体层面：借：资本公积 1 ，贷：银行存款 1
A的合并报表层面：借：实收资本 500 ，贷：资本公积 350 ，贷：少数股东权益 150 借：未分配利润 -177，贷：少数股东权益 -177

提问人：flying0427 时间：2018-04-10 00:25:52
谢谢陈版解答！这个是否因理解为 1 元购买股权类似于无偿转让，在合并报表层面抵消长投的时候，因长投是 0 ，因此可直接将实收资本转为资本公积，视同股本溢价？再把少数股东权益确认后，剩余的未分配利润就是母公司的权益因此直接相加就行？ 另外想问在以后年度连续编制合并报表的时候，是否也是延续此种做法不需要进行第一步的权益法调整呢？若不需进行权益法调整，在第二年开始少数股东损益又要怎样确认呢，望指教

回答人：chenyiwei
可以这样理解。以后可以在此基础上延续编制，无需再模拟权益法。直接用成本法合并，只需按每年净利润中归属少数股东的份额，每年编制抵销分录：借：少数股东损益，贷：少数股东权益，并逐年通过年初未分配利润滚动。